臺灣臺南地方法院刑事判決
109年度訴字第1281號
                                      110年度訴字第149號
公  訴  人  臺灣臺南地方檢察署檢察官
被      告  陳金奇


                    （現另案於法務部○○○○○○○○羈押中）
指定辯護人  本院公設辯護人林宜靜  
上列被告因違反毒品危害防制條例案件，經檢察官提起公訴 （1
08年度偵字第11014號、第15050號），及追加起訴（109年度偵
字第19445號、110年度偵字第1782號），本院判決如下：
    主  文
陳金奇犯如附表所示之販賣第二級毒品罪，共肆拾肆罪，各處如
附表所示之刑（含主刑及沒收）。應執行有期徒刑柒年。沒收部
分，併執行之。
    事  實
一、陳金奇（綽號「梨仔」）明知甲基安非他命係毒品危害防制
    條例第2條第2項第2款所明定之第二級毒品，不得非法販賣
    及持有，竟意圖營利，分別基於販賣第二級毒品甲基安非他
    命之犯意，持用門號0000000000號行動電話作為聯絡毒品交
    易之工具，與如附表所示之購買者聯繫約定交易之時間、地
    點後，再分別於附表所示交易時間、地點，以如附表所示之
    交易方式，販賣如附表所示數量、金額之甲基安非他命予購
    毒者郭再興10次、黃俊雄3次、徐榮鍾5次、李建湘6次、呂
    忠奮1次、林金松4次、陳裕文2次、蕭智偉3次、梁世明2次
    、鄭瓊龍2次、劉灌維3次、潘家寶3次，並取得購毒價金（
    附表編號39部分，劉灌維尚有賒欠新臺幣〈下同〉500元）。
    嗣於民國108年6月26日15時5分許，為警持本院核發之搜索
    票，至其位於臺南市○○區○○○街000號住處執行搜索，並扣得
    第二級毒品甲基安非他命4包（顏玉珠所有）、分裝袋1包、
    吸食器1組、勺子1支、HTC廠牌行動電話1支（含門號000000
    0000號SIM卡1張）、平板電腦1臺、電子磅秤1個等物，而查
    悉上情。
二、案經臺灣臺南地方檢察署檢察官指揮臺南市政府警察局第一
    分局移送及自動檢舉簽分偵辦起訴及追加起訴。
    理  由
一、程序事項：
　㈠按一人犯數罪者，為相牽連之案件；於第一審辯論終結前，
    得就與本案相牽連之犯罪或本罪之誣告罪追加起訴，刑事訴
    訟法第7條第1款、第265條第1項分別定有明文。查被告涉犯
    販賣第二級毒品之犯行，業經臺灣臺南地方檢察署檢察官以
    108年度偵字第11014號、第15050號提起公訴，檢察官於前
    開已提起公訴之案件言詞辯論終結前，以109年度偵字第194
    45號、110年度偵字第1782號追加起訴被告涉犯販賣第二級
    毒品之犯行，此部分犯行與本案業經起訴之其他犯行，屬一
    人犯數罪之相牽連案件，追加起訴合法，本院自得一併審理
    ，先予敘明。
　㈡本判決所引用為判斷基礎之下列證據，關於被告以外之人於
    審判外陳述之傳聞供述證據，檢察官、被告、辯護人於審判
    程序中均同意作為證據使用，或知有傳聞證據之情形而未於
    言詞辯論終結前聲明異議（1-本院卷第115至119頁、第149
    至158頁、第227至241頁，2-本院卷第93至95頁、第125至13
    9頁），本院審酌該等證據作成時之情況，並無取證之瑕疵
    或其他違法不當之情事，且與待證事實具有關聯性，應均具
    有證據能力。
二、對於上揭犯罪事實，業據被告於警詢、偵訊及本院審理時均
    坦承不諱，並有如附表所示之相關證據及本院108年聲搜字
    第677號搜索票、臺南市政府警察局第一分局搜索扣押筆錄
    、扣押物品目錄表（1-偵1卷第45至48頁、第50至51頁）、
    搜索現場照片影本4張（1-偵1卷第56至57頁）在卷可稽，復
    有扣案HTC牌行動電話1支（含門號0000000000號SIM卡1張）
    可為佐證，足認被告前開自白與事證相符，應堪予採信。又
    本件附表所示販賣第二級毒品部分，被告確有因販賣第二級
    毒品，取得相當之對價，並陳稱其販賣毒品甲基安非他命，
    是賺一些自己施用，或是從中抽取部分毒品供己施用等語（
    1-本院卷第115頁，2-本院卷第92頁），是被告為圖賺取費
    用購得甲基安非他命施用，或將購得之毒品以數量進多出少
    方式，拿取其中少許供己施用，獲取免費甲基安非他命以節
    省購毒費用支出，均為其販賣毒品之利益，其主觀上確實有
    獲取不法利益之營利意圖甚明。是本案事證明確，被告上開
    犯行均堪以認定，應依法論科。
三、論罪科刑：
  ㈠按行為後法律有變更者，適用行為時之法律。但行為後之法
    律有利於行為人者，適用最有利於行為人之法律，刑法第2
    條第1項定有明文。查被告行為後，毒品危害防制條例第4條
    之規定業經修正，並於109年1月15日經總統公布，於109年7
    月15日生效施行。修正前毒品危害防制條例第4條第2項規定
    ：「製造、運輸、販賣第二級毒品者，處無期徒刑或7年以
    上有期徒刑，得併科新臺幣1千萬元以下罰金。」；修正後
    規定：「製造、運輸、販賣第二級毒品者，處無期徒刑或10
    年以上有期徒刑，得併科新臺幣1千5百萬元以下罰金」，經
    比較新舊法結果，修正後之規定將有期徒刑及罰金刑上限提
    高，修正後之規定顯然並未較有利於被告，是依刑法第2條
    第1項前段之規定，自應適用被告行為時即修正前毒品危害
    防制條例第4條第2項規定論處。
  ㈡次按甲基安非他命係毒品危害防制條例第2條第2項第2款規定
    列管之第二級毒品。核被告所為，均係犯修正前毒品危害防
    制條例第4條第2項之販賣第二級毒品罪。
  ㈢被告意圖販賣而持有第二級毒品之低度行為，分別為販賣之
    高度行為所吸收，均不另論罪。
  ㈣被告所犯附表所示販賣第二級毒品罪44罪，犯意各別、行為
    互殊，應予分論併罰。
  ㈤另被告前因偽造文書等案件，經本院以105年度簡字第290號
    判決判處應執行有期徒刑10月確定，於106年4月11日執行完
    畢等情，有卷附臺灣高等法院被告前案紀錄表可稽，其受有
    期徒刑之執行完畢，5年以內故意再犯本件有期徒刑以上之
    罪，依刑法第47條第1項規定，雖為累犯。然本院依司法院
    大法官會議釋字第775號解釋，審酌被告前開所犯刑責為偽
    造文書罪，與其於本案中所犯販賣第二級毒品罪之罪質及侵
    害法益不同、情節亦有異，難認被告有特別惡性或對刑罰反
    應力薄弱之情形，為避免發生被告所受之刑罰超過其所應負
    擔罪責，導致其人身自由因此遭受過苛之侵害所生罪刑不相
    當之情形，爰不予加重，併此敘明。
　㈥被告就附表所示犯行，於警詢、偵訊及本院審理時自白不諱
    ，故就其本案所犯販賣第二級毒品罪部分，均應適用毒品危
    害防制條例第17條第2項之規定減輕其刑。
　㈦爰審酌被告本身有施用毒品之惡習，有臺灣高等法院被告前
    案紀錄表1份在卷可憑，應知甲基安非他命對人身心戕害之
    嚴重性，且販賣甲基安非他命為政府嚴厲查禁之行為，竟無
    視法紀，販賣甲基安非他命予他人，所為戕害人體健康，危
    害社會治安和善良秩序，亦顯見其漠視政府防制毒品之政策
    與決心，所為實不可取。惟念被告犯後坦承犯行，態度尚佳
    ，及被告自陳教育程度為高職肄業、離婚，小孩由前妻扶養
    ，從事水電跟粗工等工作，暨其販賣甲基安非他命之對象、
    數量、次數與獲利等一切情狀，分別量處如附表所示之刑。
    另衡以刑法第51條第5款係採限制加重原則，非累加原則，
    及現行實務上對於販賣毒品罪之執行刑量定，大多依其所宣
    告之最高刑度就其餘每次犯行略加其刑度等情，本諸刑罰經
    濟與責罰相當原則，兼顧對於被告之儆懲與更生，定其應執
    行之刑，如主文所示。
  ㈧沒收：
  1.扣案HTC牌行動電話1支（含門號0000000000號SIM卡1張）為
    被告所有，門號係綽號「報紙」之人申辦後，即交付被告使
    用，為供其本案販賣第二級毒品時聯絡使用，經被告供陳在
    卷（1-警卷第5頁），應依毒品危害防制條例第19條第1項，
    宣告沒收之。
　2.被告於附表所示販賣第二級毒品所得，除附表編號39部分，
    僅向劉灌維收取500元、尚賒欠500元，其餘部分均取得購毒
    對價，均係屬其不法犯罪所得，自應依刑法第38條之1第1項
    之規定宣告沒收，於全部或一部不能沒收或不宜執行沒收時
    ，依同條第3項之規定，追徵其價額。
  3.至其餘扣案物，均乏證據足認與被告本案犯行有何關聯，故
    均不予宣告沒收，附此敘明。
四、據上論斷，依刑事訴訟法第299條第1項前段，毒品危害防制
    條例（修正前）第4條第2項、第17條第2項、第19條第1項，
    刑法第2條第1項前段、第11條、第51條第5款、第38條之1第
    1項、第3項，判決如主文。
本案經檢察官柯博齡提起公訴及追加起訴，檢察官廖舒屏到庭執
行職務
中　　華　　民　　國　　110 　年　　7 　　月　　15　　日
            刑事第十四庭  審判長法  官  周宛瑩
                                法  官  李俊彬
                                法  官  蕭雅毓  
以上正本證明與原本無異。
如不服本判決應於收受判決後20日內向本院提出上訴書狀，並應
敘述具體理由；其未敘述上訴理由者，應於上訴期間屆滿後20日
內向本院補提理由書（均須按他造當事人之人數附繕本）。「切
勿逕送上級法院」。
                                書記官  李如茵
中　　華　　民　　國　　110 　年　　7 　　月　　15　　日
附錄本案論罪科刑法條全文
修正前毒品危害防制條例第4條
製造、運輸、販賣第一級毒品者，處死刑或無期徒刑；處無期徒
刑者，得併科新臺幣 2 千萬元以下罰金。
製造、運輸、販賣第二級毒品者，處無期徒刑或 7 年以上有期
徒刑，得併科新臺幣 1 千萬元以下罰金。
製造、運輸、販賣第三級毒品者，處 7 年以上有期徒刑，得併
科新臺幣 7 百萬元以下罰金。
製造、運輸、販賣第四級毒品者，處 5 年以上 12 年以下有期
徒刑，得併科新臺幣 3 百萬元以下罰金。
製造、運輸、販賣專供製造或施用毒品之器具者，處 1 年以上
7 年以下有期徒刑，得併科新臺幣 1 百萬元以下罰金。

【附表：】
編號 購毒者 交易時間 交易地點 交易方式 毒品數量/金額（新臺幣） 證據 所犯罪名及處刑 1 郭再興  108年4月9日18時20分許 臺南市仁德區太子一街與太子二街交岔路口旁之田邊 郭再興持用門號0000000000號行動電話與陳金奇所持用之門號0000000000號行動電話聯絡，相約在左列時間、地點見面並約定交易內容後，於左列時間、地點，以一手交錢一手交貨方式交易 甲基安非他命2,000元1包（重約0.9公克） 1.證人郭再興於警詢及偵訊時之證述（1-警卷第92至107頁，1-偵1卷第371至376頁） 2.門號0000000000號、0000000000號之通聯調閱查詢單（1-警卷第25頁、第117頁） 3.臺灣臺南地方法院108年聲監字第189號通訊監察書暨電話附表（1-警卷第32至33頁） 4.郭再興之指認犯罪嫌疑人紀錄表（1-警卷第112至113頁） 5.郭再興持用0000000000號行動電話與被告陳金奇持用0000000000號行動電話之通訊監察譯文（1-警卷第109頁） 陳金奇販賣第二級毒品，處有期徒刑參年柒月。扣案HTC牌行動電話壹支（含門號○○○○○○○○○○號SIM卡壹張）沒收之；未扣案販賣第二級毒品所得新臺幣貳仟元沒收，於全部或一部不能沒收或不宜執行沒收時，追徵其價額。 2  108年5月1日14時23分許 臺南市仁德區太子一街與太子二街交岔路口旁之田邊 同上 甲基安非他命1,300元1包（重約0.65公克）  1.證人郭再興於警詢及偵訊時之證述（1-警卷第92至107頁，1-偵1卷第371至376頁） 2.門號0000000000號、0000000000號之通聯調閱查詢單（1-警卷第25頁、第117頁） 3.臺灣臺南地方法院108年聲監續字第410號通訊監察書暨電話附表（1-警卷第34至35頁） 4.郭再興之指認犯罪嫌疑人紀錄表（1-警卷第112至113頁） 5.郭再興持用0000000000號行動電話與被告陳金奇持用0000000000號行動電話之通訊監察譯文（1-警卷第109頁） 陳金奇販賣第二級毒品，處有期徒刑參年柒月。扣案HTC牌行動電話壹支（含門號○○○○○○○○○○號SIM卡壹張）沒收之；未扣案販賣第二級毒品所得新臺幣壹仟參佰元沒收，於全部或一部不能沒收或不宜執行沒收時，追徵其價額。 3  108年5月4日15時12分許 臺南市仁德區太子一街與太子二街交岔路口旁之田邊 同上 甲基安非他命2,000元1包（重約0.9公克） 1.證人郭再興於警詢及偵訊時之證述（1-警卷第92至107頁，1-偵1卷第371至376頁） 2.門號0000000000號、0000000000號之通聯調閱查詢單（1-警卷第25頁、第117頁） 3.臺灣臺南地方法院108年聲監續字第410號通訊監察書暨電話附表（1-警卷第34至35頁） 4.郭再興之指認犯罪嫌疑人紀錄表（1-警卷第112至113頁） 5.郭再興持用0000000000號行動電話與被告陳金奇持用0000000000號行動電話之通訊監察譯文（1-警卷第109頁） 陳金奇販賣第二級毒品，處有期徒刑參年柒月。扣案HTC牌行動電話壹支（含門號○○○○○○○○○○號SIM卡壹張）沒收之；未扣案販賣第二級毒品所得新臺幣貳仟元沒收，於全部或一部不能沒收或不宜執行沒收時，追徵其價額。 4  108年5月5日20時12分許 臺南市仁德區太子一街與太子二街交岔路口旁之田邊 同上 甲基安非他命2,500元1包（重約1公克 ） 1.證人郭再興於警詢及偵訊時之證述（1-警卷第92至107頁，1-偵1卷第371至376頁） 2.門號0000000000號、0000000000號之通聯調閱查詢單（1-警卷第25頁、第117頁） 3.臺灣臺南地方法院108年聲監續字第410號通訊監察書暨電話附表（1-警卷第34至35頁） 4.郭再興之指認犯罪嫌疑人紀錄表（1-警卷第112至113頁） 5.郭再興持用0000000000號行動電話與被告陳金奇持用0000000000號行動電話之通訊監察譯文（1-警卷第109頁） 陳金奇販賣第二級毒品，處有期徒刑參年柒月。扣案HTC牌行動電話壹支（含門號○○○○○○○○○○號SIM卡壹張）沒收之；未扣案販賣第二級毒品所得新臺幣貳仟伍佰元沒收，於全部或一部不能沒收或不宜執行沒收時，追徵其價額。 5  108年5月10日20時51分許 臺南市○○區○○街00巷0號圍牆旁 同上 甲基安非他命1,300元1包（重約0.65公克）  1.證人郭再興於警詢及偵訊時之證述（1-警卷第92至107頁，1-偵1卷第371至376頁） 2.門號0000000000號、0000000000號之通聯調閱查詢單（1-警卷第25頁、第117頁） 3.臺灣臺南地方法院108年聲監續字第410號通訊監察書暨電話附表（1-警卷第34至35頁） 4.郭再興之指認犯罪嫌疑人紀錄表（1-警卷第112至113頁） 5.郭再興持用0000000000號行動電話與被告陳金奇持用0000000000號行動電話之通訊監察譯文（1-警卷第110頁） 陳金奇販賣第二級毒品，處有期徒刑參年柒月。扣案HTC牌行動電話壹支（含門號○○○○○○○○○○號SIM卡壹張）沒收之；未扣案販賣第二級毒品所得新臺幣壹仟參佰元沒收，於全部或一部不能沒收或不宜執行沒收時，追徵其價額。 6  108年5月15日12時52分許 臺南市仁德區太子一街與太子二街交岔路口旁之田邊 同上 甲基安非他命2,500元1包（重約1公克 ） 1.證人郭再興於警詢及偵訊時之證述（1-警卷第92至107頁，1-偵1卷第371至376頁） 2.門號0000000000號、0000000000號之通聯調閱查詢單（1-警卷第25頁、第117頁） 3.臺灣臺南地方法院108年聲監續字第410號通訊監察書暨電話附表（1-警卷第34至35頁） 4.郭再興之指認犯罪嫌疑人紀錄表（1-警卷第112至113頁） 5.郭再興持用0000000000號行動電話與被告陳金奇持用0000000000號行動電話之通訊監察譯文（1-警卷第110頁） 陳金奇販賣第二級毒品，處有期徒刑參年柒月。扣案HTC牌行動電話壹支（含門號○○○○○○○○○○號SIM卡壹張）沒收之；未扣案販賣第二級毒品所得新臺幣貳仟伍佰元沒收，於全部或一部不能沒收或不宜執行沒收時，追徵其價額。 7  108年5月18日18時52分許 臺南市仁德區太子一街與太子二街交岔路口旁之田邊 同上 甲基安非他命2,000元1包（重約0.9公克） 1.證人郭再興於警詢及偵訊時之證述（1-警卷第92至107頁，1-偵1卷第371至376頁） 2.門號0000000000號、0000000000號之通聯調閱查詢單（1-警卷第25頁、第117頁） 3.臺灣臺南地方法院108年聲監續字第410號、108年聲監字第268號通訊監察書暨電話附表（1-警卷第34至37頁） 4.郭再興之指認犯罪嫌疑人紀錄表（1-警卷第112至113頁） 5.郭再興持用0000000000號行動電話與被告陳金奇持用0000000000號行動電話之通訊監察譯文（1-警卷第110頁） 陳金奇販賣第二級毒品，處有期徒刑參年柒月。扣案HTC牌行動電話壹支（含門號○○○○○○○○○○號SIM卡壹張）沒收之；未扣案販賣第二級毒品所得新臺幣貳仟元沒收，於全部或一部不能沒收或不宜執行沒收時，追徵其價額。 8  108年5月20日19時46分許 臺南市仁德區太子一街與太子二街交岔路口旁之田邊 同上 甲基安非他命2,000元1包（重約0.9公克） 1.證人郭再興於警詢及偵訊時之證述（1-警卷第92至107頁，1-偵1卷第371至376頁） 2.門號0000000000號、0000000000號之通聯調閱查詢單（1-警卷第25頁、第117頁） 3.臺灣臺南地方法院108年聲監續字第410號通訊監察書暨電話附表（1-警卷第34至35頁） 4.郭再興之指認犯罪嫌疑人紀錄表（1-警卷第112至113頁） 5.郭再興持用0000000000號行動電話與被告陳金奇持用0000000000號行動電話之通訊監察譯文（1-警卷第110頁） 陳金奇販賣第二級毒品，處有期徒刑參年柒月。扣案HTC牌行動電話壹支（含門號○○○○○○○○○○號SIM卡壹張）沒收之；未扣案販賣第二級毒品所得新臺幣貳仟元沒收，於全部或一部不能沒收或不宜執行沒收時，追徵其價額。 9  108年5月27日7時59分許 臺南市仁德區太子一街與太子二街交岔路口旁之田邊 同上 甲基安非他命2,000元1包（重約0.9公克） 1.證人郭再興於警詢及偵訊時之證述（1-警卷第92至107頁，1-偵1卷第371至376頁） 2.門號0000000000號、0000000000號之通聯調閱查詢單（1-警卷第25頁、第117頁） 3.臺灣臺南地方法院108年聲監續字第410號、108年聲監字第268號通訊監察書暨電話附表（1-警卷第34至37頁） 4.郭再興之指認犯罪嫌疑人紀錄表（1-警卷第112至113頁） 5.郭再興持用0000000000號行動電話與被告陳金奇持用0000000000號行動電話之通訊監察譯文（1-警卷第110至111頁） 陳金奇販賣第二級毒品，處有期徒刑參年柒月。扣案HTC牌行動電話壹支（含門號○○○○○○○○○○號SIM卡壹張）沒收之；未扣案販賣第二級毒品所得新臺幣貳仟元沒收，於全部或一部不能沒收或不宜執行沒收時，追徵其價額。 10  108年5月29日11時50分許 臺南市仁德區太子一街與太子二街交岔路口旁之田邊 同上 甲基安非他命1,300元1包（重約0.65公克）  1.證人郭再興於警詢及偵訊時之證述（1-警卷第92至107頁，1-偵1卷第371至376頁） 2.門號0000000000號、0000000000號之通聯調閱查詢單（1-警卷第25頁、第117頁） 3.臺灣臺南地方法院108年聲監續字第410號、108年聲監字第268號通訊監察書暨電話附表（1-警卷第34至37頁） 4.郭再興之指認犯罪嫌疑人紀錄表（1-警卷第112至113頁） 5.郭再興持用0000000000號行動電話與被告陳金奇持用0000000000號行動電話之通訊監察譯文（1-警卷第111頁） 陳金奇販賣第二級毒品，處有期徒刑參年柒月。扣案HTC牌行動電話壹支（含門號○○○○○○○○○○號SIM卡壹張）沒收之；未扣案販賣第二級毒品所得新臺幣壹仟參佰元沒收，於全部或一部不能沒收或不宜執行沒收時，追徵其價額。 11 黃俊雄  108年4月5日23時59分許 臺南市歸仁區大廟五街之大人廟保西代天府附近 黃俊雄持用門號0000000000號行動電話與陳金奇所持用之門號0000000000號行動電話聯絡，相約在左列時間、地點見面並約定交易內容後，於左列時間、地點，以一手交錢一手交貨方式交易 甲基安非他命2,000元1包（重約0.9公克） 1.證人黃俊雄於警詢及偵訊時之證述（1-警卷第137至142頁，1-偵1卷第305至308頁） 2.門號0000000000號、0000000000號之通聯調閱查詢單（1-警卷第25頁、第148頁） 3.臺灣臺南地方法院108年聲監字第189號通訊監察書暨電話附表（1-警卷第32至33頁） 4.黃俊雄之指認犯罪嫌疑人紀錄表（1-警卷第145至146頁） 5.黃俊雄持用0000000000號行動電話與被告陳金奇持用0000000000號行動電話之通訊監察譯文（1-警卷第144頁） 陳金奇販賣第二級毒品，處有期徒刑參年柒月。扣案HTC牌行動電話壹支（含門號○○○○○○○○○○號SIM卡壹張）沒收之；未扣案販賣第二級毒品所得新臺幣貳仟元沒收，於全部或一部不能沒收或不宜執行沒收時，追徵其價額。 12  108年5月9日19時30分許 臺南市歸仁區大廟五街之大人廟保西代天府附近 同上 甲基安非他命3,500元1包（重約1.8公克） 1.證人黃俊雄於警詢及偵訊時之證述（1-警卷第137至142頁，1-偵1卷第305至308頁） 2.門號0000000000號、0000000000號之通聯調閱查詢單（1-警卷第25頁、第148頁） 3.臺灣臺南地方法院108年聲監續字第410號通訊監察書暨電話附表（1-警卷第34至35頁） 4.黃俊雄之指認犯罪嫌疑人紀錄表（1-警卷第145至146頁） 5.黃俊雄持用0000000000號行動電話與被告陳金奇持用0000000000號行動電話之通訊監察譯文（1-警卷第144頁） 陳金奇販賣第二級毒品，處有期徒刑參年柒月。扣案HTC牌行動電話壹支（含門號○○○○○○○○○○號SIM卡壹張）沒收之；未扣案販賣第二級毒品所得新臺幣參仟伍佰元沒收，於全部或一部不能沒收或不宜執行沒收時，追徵其價額。 13  108年5月10日22時43分許。 臺南市歸仁區大廟五街之大人廟保西代天府附近 同上 甲基安非他命2,000元1包（重約0.9公克） 1.證人黃俊雄於警詢及偵訊時之證述（1-警卷第137至142頁，1-偵1卷第305至308頁） 2.門號0000000000號、0000000000號之通聯調閱查詢單（1-警卷第25頁、第148頁） 3.臺灣臺南地方法院108年聲監續字第410號通訊監察書暨電話附表（1-警卷第34至35頁） 4.黃俊雄之指認犯罪嫌疑人紀錄表（1-警卷第145至146頁） 5.黃俊雄持用0000000000號行動電話與被告陳金奇持用0000000000號行動電話之通訊監察譯文（1-警卷第144頁） 陳金奇販賣第二級毒品，處有期徒刑參年柒月。扣案HTC牌行動電話壹支（含門號○○○○○○○○○○號SIM卡壹張）沒收之；未扣案販賣第二級毒品所得新臺幣貳仟元沒收，於全部或一部不能沒收或不宜執行沒收時，追徵其價額。 14 徐榮鍾  108年3月30日20時30分許 臺南市歸仁區大廟五街之大人廟保西代天府附近 徐榮鍾持用門號0000000000號行動電話與陳金奇所持用之門號0000000000號行動電話聯絡，相約在左列時間、地點見面並約定交易內容後，於左列時間、地點，以一手交錢一手交貨方式交易 甲基安非他命1,500元1包（重約0.65公克） 1.證人徐榮鍾於警詢及偵訊時之證述（1-警卷第42至53頁，1-偵1卷第285至290頁、第293至294頁） 2.門號0000000000號、0000000000號之通聯調閱查詢單（1-警卷第25頁、第64頁） 3.臺灣臺南地方法院108年聲監字第189號通訊監察書暨電話附表（1-警卷第32至33頁） 4.徐榮鍾持用0000000000號行動電話與被告陳金奇持用0000000000號行動電話之通訊監察譯文（1-警卷第55頁） 5.徐榮鍾之指認犯罪嫌疑人紀錄表（1-警卷第58至59頁） 陳金奇販賣第二級毒品，處有期徒刑參年柒月。扣案HTC牌行動電話壹支（含門號○○○○○○○○○○號SIM卡壹張）沒收之；未扣案販賣第二級毒品所得新臺幣壹仟伍佰元沒收，於全部或一部不能沒收或不宜執行沒收時，追徵其價額。 15  108年4月1日20時20分許 臺南市○○區○○○街000號陳金奇住處門口 同上 甲基安非他命1,500元1包（重約0.65公克） 1.證人徐榮鍾於警詢及偵訊時之證述（1-警卷第42至53頁，1-偵1卷第285至290頁、第293至294頁） 2.門號0000000000號、0000000000號之通聯調閱查詢單（1-警卷第25頁、第64頁） 3.臺灣臺南地方法院108年聲監字第189號通訊監察書暨電話附表（1-警卷第32至33頁） 4.徐榮鍾持用0000000000號行動電話與被告陳金奇持用0000000000號行動電話之通訊監察譯文（1-警卷第55頁） 5.徐榮鍾之指認犯罪嫌疑人紀錄表（1-警卷第58至59頁） 陳金奇販賣第二級毒品，處有期徒刑參年柒月。扣案HTC牌行動電話壹支（含門號○○○○○○○○○○號SIM卡壹張）沒收之；未扣案販賣第二級毒品所得新臺幣壹仟伍佰元沒收，於全部或一部不能沒收或不宜執行沒收時，追徵其價額。 16  108年5月13日16時35分許 臺南市○○區○○○街000號陳金奇住處門口 同上 甲基安非他命1,500元1包（重約0.65公克） 1.證人徐榮鍾於警詢及偵訊時之證述（1-警卷第42至53頁，1-偵1卷第285至290頁、第293至294頁） 2.門號0000000000號、0000000000號之通聯調閱查詢單（1-警卷第25頁、第64頁） 3.臺灣臺南地方法院108年聲監續字第410號通訊監察書暨電話附表（1-警卷第34至35頁） 4.徐榮鍾持用0000000000號行動電話與被告陳金奇持用0000000000號行動電話之通訊監察譯文（1-警卷第56頁） 5.徐榮鍾之指認犯罪嫌疑人紀錄表（1-警卷第58至59頁） 陳金奇販賣第二級毒品，處有期徒刑參年柒月。扣案HTC牌行動電話壹支（含門號○○○○○○○○○○號SIM卡壹張）沒收之；未扣案販賣第二級毒品所得新臺幣壹仟伍佰元沒收，於全部或一部不能沒收或不宜執行沒收時，追徵其價額。 17  108年5月16日16時20分許 臺南市○○區○○○街000號陳金奇住處門口 同上 甲基安非他命1,500元1包（重約0.65公克） 1.證人徐榮鍾於警詢及偵訊時之證述（1-警卷第42至53頁，1-偵1卷第285至290頁、第293至294頁） 2.門號0000000000號、0000000000號之通聯調閱查詢單（1-警卷第25頁、第64頁） 3.臺灣臺南地方法院108年聲監續字第410號通訊監察書暨電話附表（1-警卷第34至35頁） 4.徐榮鍾持用0000000000號行動電話與被告陳金奇持用0000000000號行動電話之通訊監察譯文（1-警卷第57頁） 5.徐榮鍾之指認犯罪嫌疑人紀錄表（1-警卷第58至59頁） 陳金奇販賣第二級毒品，處有期徒刑參年柒月。扣案HTC牌行動電話壹支（含門號○○○○○○○○○○號SIM卡壹張）沒收之；未扣案販賣第二級毒品所得新臺幣壹仟伍佰元沒收，於全部或一部不能沒收或不宜執行沒收時，追徵其價額。 18  108年5月21日10時49分許 臺南市○○區○○○街000號陳奇金住處門口 同上 甲基安非他命1,000元1包（重量不詳） 1.證人徐榮鍾於警詢及偵訊時之證述（1-警卷第42至53頁，1-偵1卷第285至290頁、第293至294頁） 2.門號0000000000號、0000000000號之通聯調閱查詢單（1-警卷第25頁、第64頁） 3.臺灣臺南地方法院108年聲監續字第410號、108年聲監字第268號通訊監察書暨電話附表（1-警卷第34至37頁） 4.徐榮鍾持用0000000000號行動電話與被告陳金奇持用0000000000號行動電話之通訊監察譯文（1-警卷第57頁） 5.徐榮鍾之指認犯罪嫌疑人紀錄表（1-警卷第58至59頁） 6.徐榮鍾之臺灣臺南地方檢察署鑑定許可書、臺南市政府警察局第一分局毒品初步檢驗報告書（1-偵1卷第193、267頁） 陳金奇販賣第二級毒品，處有期徒刑參年柒月。扣案HTC牌行動電話壹支（含門號○○○○○○○○○○號SIM卡壹張）沒收之；未扣案販賣第二級毒品所得新臺幣壹仟元沒收，於全部或一部不能沒收或不宜執行沒收時，追徵其價額。 19 李建湘  108年4月2日13時40分許 臺南市○○區○○路000號之7-11超商外 李建湘持用門號0000000000號行動電話與陳金奇所持用之門號0000000000號行動電話聯絡，相約在左列時間、地點見面並約定交易內容後，於左列時間、地點，以一手交錢一手交貨方式交易 甲基安非他命1,000元1包（重約0.5公克） 1.證人李建湘於警詢及偵訊時之證述（1-警卷第68至81頁，1-偵1卷第181至182頁、第183至189頁） 2.門號0000000000號、0000000000號之通聯調閱查詢單（1-警卷第25頁、第89頁） 3.臺灣臺南地方法院108年聲監字第189號通訊監察書暨電話附表（1-警卷第32至33頁） 4.李建湘之指認犯罪嫌疑人紀錄表（1-警卷第85至86頁） 5.李建湘持用0000000000號行動電話與被告陳金奇持用0000000000號行動電話之通訊監察譯文（1-警卷第83頁） 陳金奇販賣第二級毒品，處有期徒刑參年柒月。扣案HTC牌行動電話壹支（含門號○○○○○○○○○○號SIM卡壹張）沒收之；未扣案販賣第二級毒品所得新臺幣壹仟元沒收，於全部或一部不能沒收或不宜執行沒收時，追徵其價額。 20  108年4月6日15時30分許 臺南市○○區○○路000號之7-11超商外 同上 甲基安非他命1,000元1包（重約0.5公克） 1.證人李建湘於警詢及偵訊時之證述（1-警卷第68至81頁，1-偵1卷第181至182頁、第183至189頁） 2.門號0000000000號、0000000000號之通聯調閱查詢單（1-警卷第25頁、第89頁） 3.臺灣臺南地方法院108年聲監字第189號通訊監察書暨電話附表（1-警卷第32至33頁） 4.李建湘之指認犯罪嫌疑人紀錄表（1-警卷第85至86頁） 5.李建湘持用0000000000號行動電話與被告陳金奇持用0000000000號行動電話之通訊監察譯文（1-警卷第83頁） 陳金奇販賣第二級毒品，處有期徒刑參年柒月。扣案HTC牌行動電話壹支（含門號○○○○○○○○○○號SIM卡壹張）沒收之；未扣案販賣第二級毒品所得新臺幣壹仟元沒收，於全部或一部不能沒收或不宜執行沒收時，追徵其價額。 21  108年4月12日8時40分許 臺南市○○區○○街00巷0號之新永安有線電視公司外 同上 甲基安非他命1,000元1包（重約0.5公克） 1.證人李建湘於警詢及偵訊時之證述（1-警卷第68至81頁，1-偵1卷第181至182頁、第183至189頁） 2.門號0000000000號、0000000000號之通聯調閱查詢單（1-警卷第25頁、第89頁） 3.臺灣臺南地方法院108年聲監字第189號通訊監察書暨電話附表（1-警卷第32至33頁） 4.李建湘之指認犯罪嫌疑人紀錄表（1-警卷第85至86頁） 5.李建湘持用0000000000號行動電話與被告陳金奇持用0000000000號行動電話之通訊監察譯文（1-警卷第83頁） 陳金奇販賣第二級毒品，處有期徒刑參年柒月。扣案HTC牌行動電話壹支（含門號○○○○○○○○○○號SIM卡壹張）沒收之；未扣案販賣第二級毒品所得新臺幣壹仟元沒收，於全部或一部不能沒收或不宜執行沒收時，追徵其價額。 22  108年4月18日9時30分許 臺南市○○區○○路000號之7-11超商外 同上 甲基安非他命1,000元1包（重約0.5公克） 1.證人李建湘於警詢及偵訊時之證述（1-警卷第68至81頁，1-偵1卷第181至182頁、第183至189頁） 2.門號0000000000號、0000000000號之通聯調閱查詢單（1-警卷第25頁、第89頁） 3.臺灣臺南地方法院108年聲監字第189號通訊監察書暨電話附表（1-警卷第32至33頁） 4.李建湘之指認犯罪嫌疑人紀錄表（1-警卷第85至86頁） 5.李建湘持用0000000000號行動電話與被告陳金奇持用0000000000號行動電話之通訊監察譯文（1-警卷第84頁） 陳金奇販賣第二級毒品，處有期徒刑參年柒月。扣案HTC牌行動電話壹支（含門號○○○○○○○○○○號SIM卡壹張）沒收之；未扣案販賣第二級毒品所得新臺幣壹仟元沒收，於全部或一部不能沒收或不宜執行沒收時，追徵其價額。 23  108年4月23日13時10分許 臺南市○○區○○路000號之7-11超商外 同上 甲基安非他命1,000元1包（重約0.5公克） 1.證人李建湘於警詢及偵訊時之證述（1-警卷第68至81頁，1-偵1卷第181至182頁、第183至189頁） 2.門號0000000000號、0000000000號之通聯調閱查詢單（1-警卷第25頁、第89頁） 3.臺灣臺南地方法院108年聲監字第189號通訊監察書暨電話附表（1-警卷第32至33頁） 4.李建湘之指認犯罪嫌疑人紀錄表（1-警卷第85至86頁） 5.李建湘持用0000000000號行動電話與被告陳金奇持用0000000000號行動電話之通訊監察譯文（1-警卷第84頁） 陳金奇販賣第二級毒品，處有期徒刑參年柒月。扣案HTC牌行動電話壹支（含門號○○○○○○○○○○號SIM卡壹張）沒收之；未扣案販賣第二級毒品所得新臺幣壹仟元沒收，於全部或一部不能沒收或不宜執行沒收時，追徵其價額。 24  108年5月26日7時20分許 臺南市○○區○○路000號之7-11超商外 同上 甲基安非他命1,000元1包（重約0.5公克） 1.證人李建湘於警詢及偵訊時之證述（1-警卷第68至81頁，1-偵1卷第181至182頁、第183至189頁） 2.門號0000000000號、0000000000號之通聯調閱查詢單（1-警卷第25頁、第89頁） 3.臺灣臺南地方法院108年聲監續字第517號、第516號通訊監察書暨電話附表（1-警卷第38至41頁） 4.李建湘之指認犯罪嫌疑人紀錄表（1-警卷第85至86頁） 5.李建湘持用0000000000號行動電話與被告陳金奇持用0000000000號行動電話之通訊監察譯文（1-警卷第84頁） 6.李建湘之臺灣臺南地方檢察署鑑定許可書、臺南市政府警察局第一分局毒品初步檢驗報告書（1-偵1卷第131、169頁） 陳金奇販賣第二級毒品，處有期徒刑參年柒月。扣案HTC牌行動電話壹支（含門號○○○○○○○○○○號SIM卡壹張）沒收之；未扣案販賣第二級毒品所得新臺幣壹仟元沒收，於全部或一部不能沒收或不宜執行沒收時，追徵其價額。 25 呂忠奮 108年5月3日22時許 臺南市○○區○○路000號之7-11超商外 呂忠奮持用門號0000000000號行動電話與陳金奇所持用之門號0000000000號行動電話聯絡，相約在左列時間、地點見面並約定交易內容後，於左列時間、地點，以一手交錢一手交貨方式交易 甲基安非他命1,000元1包（重約0.5公克） 1.證人呂忠奮於警詢及偵訊時之證述（1-警卷第120至126頁，1-偵1卷第89至90頁、第91至94頁） 2.門號0000000000號、0000000000號之通聯調閱查詢單（1-警卷第25頁、第134頁） 3.臺灣臺南地方法院108年聲監續字第410號通訊監察書暨電話附表（1-警卷第34至35頁） 4.呂忠奮之指認犯罪嫌疑人紀錄表（1-警卷第130至131頁） 5.呂忠奮持用0000000000號行動電話與被告陳金奇持用0000000000號行動電話之通訊監察譯文（1-警卷第129頁） 陳金奇販賣第二級毒品，處有期徒刑參年柒月。扣案HTC牌行動電話壹支（含門號○○○○○○○○○○號SIM卡壹張）沒收之；未扣案販賣第二級毒品所得新臺幣壹仟元沒收，於全部或一部不能沒收或不宜執行沒收時，追徵其價額。 26 林金松  108年3月29日8時35分許 臺南市○○區○○○街000號陳金奇住處內 林金松持用門號0000000000號行動電話與陳金奇所持用之門號0000000000號行動電話聯絡，相約在左列時間、地點見面並約定交易內容後，於左列時間、地點，以一手交錢一手交貨方式交易 甲基安非他命1,000元1包（重約0.5公克） 1.證人林金松於警詢及偵訊時之證述（1-偵1卷第99至107頁、第121至127頁）   2.門號0000000000號之通聯調閱查詢單（1-警卷第25頁）　 3.臺灣臺南地方法院108年聲監字第189號通訊監察書暨電話附表（1-警卷第32至33頁）  陳金奇販賣第二級毒品，處有期徒刑參年柒月。扣案HTC牌行動電話壹支（含門號○○○○○○○○○○號SIM卡壹張）沒收之；未扣案販賣第二級毒品所得新臺幣壹仟元沒收，於全部或一部不能沒收或不宜執行沒收時，追徵其價額。 27  108年4月5日20時5分許 臺南市○○區○○○街000號陳金奇住處外 同上 甲基安非他命1,000元1包（重約0.5公克） 1.證人林金松於警詢及偵訊時之證述（1-偵1卷第99至107頁、第121至127頁）   2.門號0000000000號之通聯調閱查詢單（1-警卷第25頁）　 3.臺灣臺南地方法院108年聲監字第189號通訊監察書暨電話附表（1-警卷第32至33頁） 陳金奇販賣第二級毒品，處有期徒刑參年柒月。扣案HTC牌行動電話壹支（含門號○○○○○○○○○○號SIM卡壹張）沒收之；未扣案販賣第二級毒品所得新臺幣壹仟元沒收，於全部或一部不能沒收或不宜執行沒收時，追徵其價額。 28  108年5月2日17時許 臺南市東區東寧路路邊 同上 甲基安非他命1,500元1包（重約0.9公克） 1.證人林金松於警詢及偵訊時之證述（1-偵1卷第99至107頁、第121至127頁）   2.門號0000000000號之通聯調閱查詢單（1-警卷第25頁）　 3.臺灣臺南地方法院108年聲監續字第410號通訊監察書暨電話附表（1-警卷第34至35頁） 陳金奇販賣第二級毒品，處有期徒刑參年柒月。扣案HTC牌行動電話壹支（含門號○○○○○○○○○○號SIM卡壹張）沒收之；未扣案販賣第二級毒品所得新臺幣壹仟伍佰元沒收，於全部或一部不能沒收或不宜執行沒收時，追徵其價額。 29  108年5月15日22時23分許 臺南市○○區○○○街000號陳金奇住處門口 林金松持用00-0000000號、門號0000000000號行動電話與陳金奇所持用之門號0000000000號行動電話聯絡，相約在左列時間、地點見面並約定交易內容後，於左列時間、地點，以一手交錢一手交貨方式交易 甲基安非他命1,000元1包（重約0.5公克） 1.證人林金松於警詢及偵訊時之證述（1-偵1卷第99至107頁、第121至127頁）   2.門號0000000000號之通聯調閱查詢單（1-警卷第25頁）　 3.臺灣臺南地方法院108年聲監續字第410號、108年聲監字第268號通訊監察書暨電話附表（1-警卷第34至37頁） 4.林金松之尿液採證同意書、尿液初步檢驗結果報告（1-偵1卷第109至111頁） 陳金奇販賣第二級毒品，處有期徒刑參年柒月。扣案HTC牌行動電話壹支（含門號○○○○○○○○○○號SIM卡壹張）沒收之；未扣案販賣第二級毒品所得新臺幣壹仟元沒收，於全部或一部不能沒收或不宜執行沒收時，追徵其價額。 30 陳裕文  108年4月8日5時30分許 臺南市○○區○○路000號之7-11超商外 陳裕文持用門號0000000000號行動電話與陳金奇所持用之門號0000000000號行動電話聯絡，相約在左列時間、地點見面並約定交易內容後，於左列時間、地點，以一手交錢一手交貨方式交易 甲基安非他命6,500元1包（重約1錢） 1.證人陳裕文於警詢及偵訊時之證述（1-偵1卷第389至397頁、第445至448頁）   2.門號0000000000號、0000000000號之通聯調閱查詢單（1-警卷第25頁，1-偵1卷第413頁） 3.臺灣臺南地方法院108年聲監字第189號通訊監察書暨電話附表（1-警卷第32至33頁） 4.陳裕文之指認犯罪嫌疑人紀錄表（1-偵1卷第399至401頁） 5.陳裕文持用0000000000號行動電話與被告陳金奇持用0000000000號行動電話之通訊監察譯文（1-偵1卷第409頁） 陳金奇販賣第二級毒品，處有期徒刑參年捌月。扣案HTC牌行動電話壹支（含門號○○○○○○○○○○號SIM卡壹張）沒收之；未扣案販賣第二級毒品所得新臺幣陸仟伍佰元沒收，於全部或一部不能沒收或不宜執行沒收時，追徵其價額。 31  108年4月20日10時許 臺南市○○區○○路000號之7-11超商外 同上 甲基安非他命6,500元1包（重約1錢） 1.證人陳裕文於警詢及偵訊時之證述（1-偵1卷第389至397頁、第445至448頁）   2.門號0000000000號、0000000000號之通聯調閱查詢單（1-警卷第25頁，1-偵1卷第413頁） 3.臺灣臺南地方法院108年聲監字第189號通訊監察書暨電話附表（1-警卷第32至33頁） 4.陳裕文之指認犯罪嫌疑人紀錄表（1-偵1卷第399至401頁） 5.陳裕文持用0000000000號行動電話與被告陳金奇持用0000000000號行動電話之通訊監察譯文（1-偵1卷第411頁） 陳金奇販賣第二級毒品，處有期徒刑參年捌月。扣案HTC牌行動電話壹支（含門號○○○○○○○○○○號SIM卡壹張）沒收之；未扣案販賣第二級毒品所得新臺幣陸仟伍佰元沒收，於全部或一部不能沒收或不宜執行沒收時，追徵其價額。 32 蕭智偉  108年3月12日11時33分許 臺南市○○區○○路000號之7-11超商外 蕭智偉持用門號0000000000號行動電話與陳金奇所持用之門號0000000000號行動電話聯絡，相約在左列時間、地點見面並約定交易內容後，於左列時間、地點，以一手交錢一手交貨方式交易 甲基安非他命1,000元1包（重量不詳） 1.證人蕭智偉於警詢及偵訊時之證述（1-偵1卷第469至477頁，1-偵2卷第39至41頁） 2.門號0000000000號之通聯調閱查詢單（1-警卷第25頁） 3.臺灣臺南地方法院108年3月21日南院武刑凱108聲監可字第90號函、臺灣臺南地方法院108年聲監字第115號通訊監察書暨電話附表（1-偵1卷第533、539至541頁） 陳金奇販賣第二級毒品，處有期徒刑參年柒月。扣案HTC牌行動電話壹支（含門號○○○○○○○○○○號SIM卡壹張）沒收之；未扣案販賣第二級毒品所得新臺幣壹仟元沒收，於全部或一部不能沒收或不宜執行沒收時，追徵其價額。 33  108年3月12日15時20分許 臺南市○○區○○路000號之7-11超商外 蕭智偉持用門號0000000000號行動電話與陳金奇所持用之門號0000000000號行動電話聯絡，相約在左列時間、地點見面並約定交易內容後，由蕭智偉女友王彩育前往左列時間、地點，以一手交錢一手交貨方式與陳金奇完成交易 甲基安非他命2,000元1包（重量不詳） 1.證人蕭智偉於警詢及偵訊時之證述（1-偵1卷第469至477頁，1-偵2卷第39至41頁） 2.證人王彩育於偵訊時之證述（1-偵1卷第517至518頁） 3.門號0000000000號之通聯調閱查詢單（1-警卷第25頁） 4.臺灣臺南地方法院108年3月21日南院武刑凱108聲監可字第90號函、臺灣臺南地方法院108年聲監字第115號通訊監察書暨電話附表（1-偵1卷第533、539至541頁） 陳金奇販賣第二級毒品，處有期徒刑參年柒月。扣案HTC牌行動電話壹支（含門號○○○○○○○○○○號SIM卡壹張）沒收之；未扣案販賣第二級毒品所得新臺幣貳仟元沒收，於全部或一部不能沒收或不宜執行沒收時，追徵其價額。 34  108年3月13日6時20分許 臺南市○○區○○路000號之7-11超商外 蕭智偉持用門號0000000000號行動電話與陳金奇所持用之門號0000000000號行動電話聯絡，相約在左列時間、地點見面並約定交易內容後，於左列時間、地點，以一手交錢一手交貨方式交易 甲基安非他命1,000元1包（重量不詳） 1.證人蕭智偉於警詢及偵訊時之證述（1-偵1卷第469至477頁，1-偵2卷第39至41頁） 2.門號0000000000號之通聯調閱查詢單（1-警卷第25頁） 3.臺灣臺南地方法院108年3月21日南院武刑凱108聲監可字第90號函、臺南市政府警察局第一分局108年3月17日南市警一偵字第1080133212號函暨偵查報告、臺灣臺南地方法ㄒ院108年聲監字第115號通訊監察書暨電話附表（1-偵1卷第533至541頁） 陳金奇販賣第二級毒品，處有期徒刑參年柒月。扣案HTC牌行動電話壹支（含門號○○○○○○○○○○號SIM卡壹張）沒收之；未扣案販賣第二級毒品所得新臺幣壹仟元沒收，於全部或一部不能沒收或不宜執行沒收時，追徵其價額。 35 梁世明  108年3月30日17時15分許 臺南市歸仁區大廟五街之多福超商外 梁世明持用門號0000000000號行動電話與陳金奇所持用之門號0000000000號行動電話聯絡，相約在左列時間、地點見面並約定交易內容後，於左列時間、地點，以一手交錢一手交貨方式交易 甲基安非他命 700元1包（ 重約0.3公克 ） 1.證人梁世明於警詢及偵訊時之證述(2-警1卷第25至33頁，2-偵1卷第69至71頁） 2.梁世明之指認犯罪嫌疑人紀錄表（2-警1卷第35至37頁） 3.梁世明持用0000000000號行動電話與被告陳金奇持用0000000000號行動電話間通訊監察譯文（2-警1卷第41頁） 4.門號0000000000號之通聯調閱查詢單（2-警1卷第45頁） 5.臺灣臺南地方法院108年聲監字第189號通訊監察書暨電話附表（2-警2卷第131至132頁） 陳金奇販賣第二級毒品，處有期徒刑參年柒月。扣案HTC牌行動電話壹支（含門號○○○○○○○○○○號SIM卡壹張）沒收之；未扣案販賣第二級毒品所得新臺幣柒佰元沒收，於全部或一部不能沒收或不宜執行沒收時，追徵其價額。 36  108年5月10日0時15分許 臺南市歸仁區大廟五街之多福超商外 同上 甲基安非他命 800元1包（ 重約0.3公克 ） 1.證人梁世明於警詢及偵訊時之證述(2-警1卷第25至33頁，2-偵1卷第69至71頁） 2.梁世明之指認犯罪嫌疑人紀錄表（2-警1卷第35至37頁） 3.梁世明持用0000000000號行動電話與被告陳金奇持用0000000000號行動電話間通訊監察譯文（2-警1卷第41頁） 4.門號0000000000號之通聯調閱查詢單（2-警1卷第45頁） 5.臺灣臺南地方法院108年聲監字第268號、108年聲監續字第410號通訊監察書暨電話附表（2-警2卷第133至136頁） 陳金奇販賣第二級毒品，處有期徒刑參年柒月。扣案HTC牌行動電話壹支（含門號○○○○○○○○○○號SIM卡壹張）沒收之；未扣案販賣第二級毒品所得新臺幣捌佰元沒收，於全部或一部不能沒收或不宜執行沒收時，追徵其價額。 37 鄭瓊龍  108年4月18日21時21分許 臺南市○○區○○○街000號陳金奇租屋處外 鄭瓊龍持用門號0000000000號行動電話與陳金奇所持用之門號0000000000號行動電話聯絡，相約在左列時間、地點見面並約定交易內容後，於左列時間、地點，以一手交錢一手交貨方式交易 甲基安非他命2,000元1包（重約0.7公克） 1.證人鄭瓊龍於警詢及偵訊時之證述（2-警1卷第49至55頁、第57至61頁，2-偵1卷第85至87頁） 2.鄭瓊龍之指認犯罪嫌疑人紀錄表（2-警2卷第67至71頁） 3.門號0000000000號之通聯調閱查詢單（2-警1卷第77頁） 4.鄭瓊龍持用0000000000號行動電話與被告陳金奇持用0000000000號行動電話間通訊監察譯文（2-警1卷第63頁） 5.臺灣臺南地方法院108年聲監字第189號通訊監察書暨電話附表（2-警2卷第131至132頁） 陳金奇販賣第二級毒品，處有期徒刑參年柒月。扣案HTC牌行動電話壹支（含門號○○○○○○○○○○號SIM卡壹張）沒收之；未扣案販賣第二級毒品所得新臺幣貳仟元沒收，於全部或一部不能沒收或不宜執行沒收時，追徵其價額。 38  108年5月14日22時許 臺南市○○區○○街00巷00號鄭瓊龍住處外 同上 甲基安非他命2,000元1包（重約0.7公克） 1.證人鄭瓊龍於警詢及偵訊時之證述（2-警1卷第49至55頁、第57至61頁，2-偵1卷第85至87頁） 2.鄭瓊龍之指認犯罪嫌疑人紀錄表（2-警2卷第67至71頁） 3.門號0000000000號之通聯調閱查詢單（2-警1卷第77頁） 4.鄭瓊龍持用0000000000號行動電話與被告陳金奇持用0000000000號行動電話間通訊監察譯文（2-警1卷第63頁） 5.臺灣臺南地方法院108年聲監字第268號、108年聲監續字第410號通訊監察書暨電話附表（2-警2卷第133至136頁） 陳金奇販賣第二級毒品，處有期徒刑參年柒月。扣案HTC牌行動電話壹支（含門號○○○○○○○○○○號SIM卡壹張）沒收之；未扣案販賣第二級毒品所得新臺幣貳仟元沒收，於全部或一部不能沒收或不宜執行沒收時，追徵其價額。 39 劉灌維 108年4月5日21時15分許 臺南市歸仁區大廟五街之多福超商外 劉灌維持用門號0000000000號行動電話與陳金奇所持用之門號0000000000號行動電話聯絡，相約在左列時間、地點見面並約定交易內容後，於左列時間、地點，以一手交錢一手交貨方式交易，惟劉灌維賒欠交易價金500元 甲基安非他命1,000元1包（重約0.3公克） 1.證人劉灌維於警詢及偵訊時之證述（2-警1卷第79至87頁，2-偵1卷第85、87至88頁) 2.劉灌維之指認犯罪嫌疑人紀錄表（2-警1卷第93至95頁） 3.門號0000000000號之通聯調閱查詢單（2-警2卷第103頁） 4.劉灌維持用0000000000號行動電話與被告陳金奇持用0000000000號行動電話間通訊監察譯文（2-警1卷第89頁） 5.臺灣臺南地方法院108年聲監字第189號通訊監察書暨電話附表（2-警2卷第131至132頁） 陳金奇販賣第二級毒品，處有期徒刑參年柒月。扣案HTC牌行動電話壹支（含門號○○○○○○○○○○號SIM卡壹張）沒收之；未扣案販賣第二級毒品所得新臺幣伍佰元沒收，於全部或一部不能沒收或不宜執行沒收時，追徵其價額。 40  108年4月27日18時許 臺南市歸仁區大廟五街之多福超商外 劉灌維持用門號0000000000號行動電話與陳金奇所持用之門號0000000000號行動電話聯絡，相約在左列時間、地點見面並約定交易內容後，於左列時間、地點，以一手交錢一手交貨方式交易 甲基安非他命3,000元2包（重約1公克 ） 1.證人劉灌維於警詢及偵訊時之證述（2-警1卷第79至87頁，2-偵1卷第85、87至88頁) 2.劉灌維之指認犯罪嫌疑人紀錄表（2-警1卷第93至95頁） 3.門號0000000000號之通聯調閱查詢單（2-警2卷第103頁） 4.劉灌維持用0000000000號行動電話與被告陳金奇持用0000000000號行動電話間通訊監察譯文（2-警1卷第89頁） 5.臺灣臺南地方法院108年聲監字第268號、108年聲監續字第410號通訊監察書暨電話附表（2-警2卷第133至136頁） 陳金奇販賣第二級毒品，處有期徒刑參年柒月。扣案HTC牌行動電話壹支（含門號○○○○○○○○○○號SIM卡壹張）沒收之；未扣案販賣第二級毒品所得新臺幣參仟元沒收，於全部或一部不能沒收或不宜執行沒收時，追徵其價額。 41  108年5月4日10時許 臺南市歸仁區大廟五街之多福超商外 同上 甲基安非他命1,000元1包（重約0.3公克） 1.證人劉灌維於警詢及偵訊時之證述（2-警1卷第79至87頁，2-偵1卷第85、87至88頁) 2.劉灌維之指認犯罪嫌疑人紀錄表（2-警1卷第93至95頁） 3.門號0000000000號之通聯調閱查詢單（2-警2卷第103頁） 4.劉灌維持用0000000000號行動電話與被告陳金奇持用0000000000號行動電話間通訊監察譯文（2-警1卷第89頁） 5.臺灣臺南地方法院108年聲監字第268號、108年聲監續字第410號通訊監察書暨電話附表（2-警2卷第133至136頁） 陳金奇販賣第二級毒品，處有期徒刑參年柒月。扣案HTC牌行動電話壹支（含門號○○○○○○○○○○號SIM卡壹張）沒收之；未扣案販賣第二級毒品所得新臺幣壹仟元沒收，於全部或一部不能沒收或不宜執行沒收時，追徵其價額。 42 潘家寶 108年5月4日19時許 臺南市○○區○○○街000號陳金奇租屋處外 潘家寶持用門號0000000000號行動電話與陳金奇所持用之門號0000000000號行動電話聯絡，相約在左列時間、地點見面並約定交易內容後，於左列時間、地點，以一手交錢一手交貨方式交易 甲基安非他命1,000元1包（重約0.3公克） 1.證人潘家寶於警詢及偵訊時之證述(2-警1卷第101至110頁，2-偵1卷第85、88至89頁) 2.潘家寶之指認犯罪嫌疑人紀錄表（2-警1卷第111至113頁） 3.門號0000000000號之通聯調閱查詢單（2-警1卷第119頁） 4.潘家寶持用0000000000號行動電話與被告陳金奇持用0000000000號行動電話間通訊監察譯文（2-警1卷第117頁） 5.臺灣臺南地方法院108年聲監字第268號、108年聲監續字第410號通訊監察書暨電話附表（2-警2卷第133至136頁） 陳金奇販賣第二級毒品，處有期徒刑參年柒月。扣案HTC牌行動電話壹支（含門號○○○○○○○○○○號SIM卡壹張）沒收之；未扣案販賣第二級毒品所得新臺幣壹仟元沒收，於全部或一部不能沒收或不宜執行沒收時，追徵其價額。 43  108年5月8日22時10分許 臺南市○○區○○○街000號陳金奇租屋處外 同上 甲基安非他命2,000元1包（重約0.6公克） 1.證人潘家寶於警詢及偵訊時之證述(2-警1卷第101至110頁，2-偵1卷第85、88至89頁) 2.潘家寶之指認犯罪嫌疑人紀錄表（2-警1卷第111至113頁） 3.門號0000000000號之通聯調閱查詢單（2-警1卷第119頁） 4.潘家寶持用0000000000號行動電話與被告陳金奇持用0000000000號行動電話間通訊監察譯文（2-警1卷第117頁） 5.臺灣臺南地方法院108年聲監字第268號、108年聲監續字第410號通訊監察書暨電話附表（2-警2卷第133至136頁） 陳金奇販賣第二級毒品，處有期徒刑參年柒月。扣案HTC牌行動電話壹支（含門號○○○○○○○○○○號SIM卡壹張）沒收之；未扣案販賣第二級毒品所得新臺幣貳仟元沒收，於全部或一部不能沒收或不宜執行沒收時，追徵其價額。 44  108年5月16日23時45分許 臺南市○○區○○○街000號陳金奇租屋處外 同上 甲基安非他命1,500元1包（重約0.4公克） 1.證人潘家寶於警詢及偵訊時之證述(2-警1卷第101至110頁，2-偵1卷第85、88至89頁) 2.潘家寶之指認犯罪嫌疑人紀錄表（2-警1卷第111至113頁） 3.門號0000000000號之通聯調閱查詢單（2-警1卷第119頁） 4.潘家寶持用0000000000號行動電話與被告陳金奇持用0000000000號行動電話間通訊監察譯文（2-警1卷第117頁） 5.臺灣臺南地方法院108年聲監字第268號、108年聲監續字第410號通訊監察書暨電話附表（2-警2卷第133至136頁） 陳金奇販賣第二級毒品，處有期徒刑參年柒月。扣案HTC牌行動電話壹支（含門號○○○○○○○○○○號SIM卡壹張）沒收之；未扣案販賣第二級毒品所得新臺幣壹仟伍佰元沒收，於全部或一部不能沒收或不宜執行沒收時，追徵其價額。